【裁判字號】    98,交聲,1285
【裁判日期】    981030
【裁判案由】    違反道路交通管理處罰條例聲明異議
【裁判全文】
臺灣士林地方法院交通事件裁定  98年度交聲字第1285、1286號
原處分機關  臺北市交通事件裁決所
異議人即
受處分人    甲○○
上列受處分人因違反道路交通管理處罰條例案件，對於臺北市交
通事件裁所98年10月8 日所為之處分（原處分案號：北市裁罰字
第裁22ˍＡＢ0000000 、22ˍＡＢ0000000 號），聲明異議，本
院裁定如下：
        主  文
異議駁回。
        理  由
一、按汽車（依道路交通管理處罰條例第3 條第8 款規定，包括
    機器腳踏車）駕駛人，行經有燈光號誌管制之交岔路口闖紅
    燈者，處新臺幣（下同）1800元以上5400元以下罰鍰，並記
    違規點數3 點，道路交通管理處罰條例第53條第1 項、第63
    條第1 項第3 款分別定有明文。
二、原處分意旨略以：異議人即受處分人甲○○駕駛車牌號碼31
    86─ＤＶ號自用小客車，於民國98年8 月8 日13時24分、98
    年8 月23日13時31分，二次依序行經台北市○○○路興安街
    口南往北，經警員舉發「闖紅燈」之違規，依違反道路交通
    管理處罰條例第53條第1 項之規定，分別處罰鍰2700元、27
    00元，並依同條例第63條第1 項第3 款（原處分漏引第3 款
    ）規定，記違規點數3 點。
三、聲明異議意旨略以：伊沒有闖紅燈，我是在那裡等左轉燈，
    只是有點越線，且他兩張都是差不多時段照的。我在那裡等
    左轉的燈，那個地段不會妨害交通，右邊只有單行道的巷子
    。
四、經查：證人即本件違規之舉發採證警員乙○○於本院結證：
    本件我是業務承辦人，這兩件都是我舉發。（問：他兩件的
    違規，是否都是已經紅燈才越過車道的停止白線？）證人答
    ：第一張8 月8 日下午1 時24分採證照片上的顯示數據R017
    代表紅燈亮起的時間是1.7 秒，也是違規車輛到達第二個感
    應線圈的時間，電腦主機設定是1.6 秒後拍下一張照片，所
    以照片顯示R033是表示1.7 加上1.6 秒，1Y29，1 是代表左
    邊數過來第一車道，Y 是代表路口顯示黃燈的時間是2.9 秒
    才會變成紅燈，同一次違規的第二張顯示的V18 是違規車輛
    行駛兩個感應線圈的速度值，從第一感應線圈到第二感應線
    圈的感應數值是18公里，即代表行駛的速度值（時速），拍
    第一張時，速度已經被電腦測出，但因為照片關係，速度值
    只顯示在第二張的採證照片上，但18公里是代表車子在第一
    張被照到的車速，但該車速是顯示在第二張照片，因照相設
    施在停止線後方並設有兩個感應線圈，感應線圈通上電流會
    產生兩個磁場，車輛只要在紅燈0.8 秒後通過，主機就會啟
    動拍第一張照片，相隔1.6 秒會再拍第二張，這兩次的違規
    正好是路口淨空時間，當時路口是不對稱的十字路口，異議
    人所說的右手邊是單向道路不對，應該是雙向，所以他當時
    也不能左轉。第二次8 月23日下午1 時31分的違規，路口東
    西向的車流已經開始通行，第一張照片顯示路口已經紅燈亮
    起6.7 秒拍第一張，1Y29代表第一車道違規車輛，黃燈顯示
    也是2.9 秒，照相主機設定在第一張拍完後再1.6 秒拍第二
    張，所以是紅燈亮起8.3 秒後拍第二張，速度值V13 代表第
    一張拍到的車速13公里。設定第二張1.6 秒是讓我們判斷車
    輛下個行駛動作，可能是闖紅燈、紅燈越線、或是左轉或右
    轉。第二個線圈是可以判斷是否有車輛行駛通過所造成的違
    規，兩個線圈才能測出速度值，所以無法只做一個線圈，因
    為沒有速度值就不會拍。（問：證人於照片上畫出第一、第
    二線圈的位置。）證人答：埋設在停止線與行人穿越道之間
    ，這個路口的三個車道都有設置，即我在卷附的8 月8 日違
    規單下方靠左邊照片上所畫的一、二所示。（問：「提示卷
    附照片並告以要旨」異議人是要闖紅燈、或左轉、右轉？證
    人答：兩次都是左轉。（問：當時異議人違規的交通路口，
    紅燈顯示就不能左轉？）證人答：是。左轉保護時相已經沒
    有了。
五、綜上證人所證及卷附之違規單下方所附之採證照片，異議人
    所駕駛之上開車輛，在該路段之最左邊之車道（即證人所述
    之左邊第1 車道）於紅燈亮起後再駛過道路之停止線，且繼
    續向前駛往左轉，因二次之車身已非直行，而偏向左轉方行
    駛（見二次舉發違規照片，每次拍到之二張照片相互比照即
    知）；而該路口又係十字路口，既已顯示紅燈號誌，且無其
    他綠燈之箭頭指示燈號可供左轉通行，自是禁止任何車輛通
    過該停止線直行、左轉、右轉，而該路段又係十字路口，異
    議人第二次違規時，東西向之車輛已通行於該交岔路口，異
    議人此時尚違規左轉自是危及交通安全甚鉅，其所辯當時僅
    是越過停止線在等左轉燈云云，均係推卸之詞，不能採憑。
六、再除紅燈右轉，所處罰之罰款金額為600 元至1800元，為道
    路交通管理處罰條例第53條第2 項所定外，餘紅燈直行或紅
    燈迴轉（即紅燈左轉）均屬同條例第1 項所規範處罰之範疇
    。然異議人並非紅燈右轉，故其所處罰之級距，即非600 元
    至1800元之範圍。則異議人係紅燈左轉，自該當道路交通管
    理處罰條例第53條第1 條之違規行為。
七、綜上所述，異議人確有於前揭時、地行經有燈光號誌管制之
    交岔路口紅燈左轉之違規行為。從而原處分機關依前揭道路
    交通管理處罰條例第53條第1 項、第63條第1 項第3款 （原
    處分漏引第3 款）規定暨違反道路交通管理事件統一裁罰基
    準及處理細則第2 條第2 項等規定，依序裁處異議人罰鍰27
    00元、2700元，並分別記違規點數3 點，核無違誤，本件異
    議人之異議為無理由，應予駁回。
據上論斷，依道路交通案件處理辦法第19條，裁定如主文。
中    華    民    國    98    年    10    月    30    日
                  交通法庭法  官  林秀鳳
以上正本證明與原本無異。
如不服本裁定，應於裁定送達五日內，向本院提出抗告狀。
                          書記官  黃瓊芳
中    華    民    國    98    年    10    月    30    日


司法院資訊處製作；財團法人民間司法改革基金會備份。
